臺灣臺中地方法院刑事裁定
110年度聲字第3331號
聲  請  人  臺灣臺中地方檢察署檢察官
受  刑  人  陳宗文



                    （現於法務部○○○○○○○○○○○    執行中）
上列聲請人因受刑人數罪併罰有二裁判以上，聲請定其應執行之
刑（110年度執聲字第2194號），本院裁定如下：
    主  文
陳宗文犯如附表所示之罪，所處如附表所示之刑，應執行有期徒
刑2年3月。
    理  由
一、聲請意旨略以：受刑人陳宗文因犯如附表所示之罪【聲請意
    旨編號3之犯罪日期應更正為「109年03月08日」】，先後判
    決確定如附表，爰依刑事訴訟法第477 條第1 項及刑法第53
    條、第51條第5款規定，聲請定其應執行之刑等語。 
二、按裁判確定前犯數罪者，併合處罰之。數罪併罰，有二裁判
    以上，分別宣告多數有期徒刑者，於各刑中之最長期以上，
    各刑合併之刑期以下，定其刑期，但不得逾30年，刑法第50
    條、第53條、第51條第5款分別定有明文。又數罪併罰之案
    件，其各罪判決均係宣告刑，並非執行刑，縱令各案中一部
    分犯罪之宣告刑在形式上已經執行，仍應依法聲請犯罪事實
    最後判決之法院裁定，然後再依所裁定之執行刑，換發指揮
    書併合執行，其前已執行之有期徒刑部分，僅應予扣除而不
    能認為已執行完畢，在所裁定之執行刑尚未執行完畢前，各
    案之宣告刑不發生執行完畢之問題（最高法院90年度台非字
    第340號、95年度台非字第320號判決意旨參照）。另按法律
    上屬於自由裁量事項，尚非概無法律性之拘束，在法律上有
    其外部界限及內部界限。前者法律之具體規定，使法院得以
    具體選擇為適當裁判，此為自由裁量之外部界限。後者法院
    為自由裁量時，應考量法律之目的，法律秩序之理念所在，
    此為自由裁量之內部界限。法院為裁判時，二者均不得有所
    踰越。在數罪併罰而有二裁判以上，應定其應執行刑之案件
    ，法院所為刑之酌定，固屬自由裁量事項，然對於法律之內
    、外部界限，仍均應受其拘束（最高法院91年度台非字第32
    號、92年度台非字第187號判決意旨參照）。
三、經查：
  ㈠本件受刑人陳宗文所犯如附表所示11罪，業經臺灣雲林地方
    法院及本院先後判處如附表所載之刑，並於附表所示之日期
    分別確定在案，有臺灣高等法院被告前案紀錄表及各該刑事
    判決書各1份在卷可稽。又本件附表編號1至2與編號3至5之
    罪，雖分別為得易科罰金之罪與不得易科罰金之罪，然本件
    係受刑人請求檢察官聲請合併定應執行之刑，有臺灣臺中地
    方檢察署「刑法第50條第1項但書案件是否請求定應執行刑
    調查表」在卷可憑，依刑法第50條第2項規定，自不受同條
    第1項但書之限制，得依刑法第51條規定定其應執行刑。茲
    檢察官依受刑人之請求聲請定執行之刑，經核符合規定，定
    其執行之刑。另受刑人所犯附表編號1所示之罪，雖已執行
    完畢，依上開說明，仍應先定其執行刑，再於執行時扣除已
    執行之部分，不致影響受刑人權益。
　㈡是本院定其應執行刑，不得逾越刑法第51條第5款所定法律之
    外部界限，即不得重於附表所示各罪宣告刑之總和即有期徒
    刑6年【有期徒刑3月+6月（共3罪）+7月+8月（共2罪）+7月
    （共4罪）】，亦應受內部界限之拘束，即不得重於附表編
    號2、4至5所示之罪原所定應執行刑，加計編號1、3所示宣
    告刑之總和即有期徒刑2年6月（有期徒刑10月+10月+3月+7
    月）。
四、又數罪併罰之定應執行刑，係出於刑罰經濟與罪責相當之考
    量，並非予以犯罪行為人或受刑人不當之利益，為一種特別
    的量刑過程，即對犯罪行為人或受刑人本身及所犯各罪之總
    檢視，除應考量行為人所犯數罪反應之人格特性，並應權衡
    審酌行為人之責任與整體刑法目的及相關刑事政策，在量刑
    權之法律拘束性原則下，兼顧刑罰衡平原則而定之（最高法
    院101 年度台抗字第223 號裁定意旨參照）。本院衡酌受刑
    人陳宗文所犯上開各罪，均係竊盜犯行，且該等犯行之犯罪
    時間前後歷時約5月等總體情狀，就受刑人所犯前述11 罪，
    定其執行刑為有期徒刑2年3月。
五、依刑事訴訟法第477 條第1 項，刑法第53條、第51條第5 款
    ，裁定如主文。
中    華    民    國    110   年     9    月    30    日
                  刑事第十七庭  法  官  李宜璇
以上正本證明與原本無異。
如不服本裁定，應於收受送達後5 日內向本院提出抗告狀。（應
附繕本）
                                書記官  張雅如 　　
中　　華　　民　　國　　110 　年　　10　　月　　1 　　日
附表                                                                      編           號         1               2               3        罪           名       竊盜       竊盜      竊盜 宣    告     刑  有期徒刑3月    有期徒刑6月 （共3次）      有期徒刑7月  犯   罪  日  期  108年10月14日  ①109年02月23日 ②109年02月23日 ③109年02月25日  109年03月08日  偵查（自訴）機關年   度   案   號  臺灣臺中地方檢察署108年度偵字第33071號      臺灣雲林地方檢察署109年度偵字第1582、1959號      臺灣臺中地方檢察署109年度偵字第12532號         最  後  事實審 法院 臺灣臺中地方法院 臺灣雲林地方法院 臺灣臺中地方法院  案號 109年度中簡字第486號 109年度易字第162號          109年度易字第2328號  判    決 日    期 109年02月27日                  109年07月16日                  109年11月19日                   確  定  判  決 法院 臺灣臺中地方法院 臺灣雲林地方法院 臺灣臺中地方法院  案號 109年度中簡字第486號 109年度易字第162號 109年度易字第2328號  判    決 確定日期 109年04月08日                109年08月18日                109年12月22日                是否為得易科罰金之案件           得易科罰金、   得易服社會勞動  得易科罰金、   得易服社會勞動  不得易科罰金、   不得易服社會勞動    備        註                                           臺灣臺中地方檢察署109年度執字第5590號（已執行完畢） 已定應執行有期徒刑10月（臺灣雲林地方檢察署109 年度執字第2893號） 臺灣臺中地方檢察署110 年度執字第5213號    

編           號          4         5    罪           名       竊盜       竊盜  宣    告     刑  有期徒刑8月 （共2次）    有期徒刑7月 （共4次）       犯   罪  日  期  ①108年11月25日 ②109年01月01日  ①108年12月11日 ②108年12月12日 ③108年12月15日 ④109年01月01日   偵查（自訴）機關年  度   案   號  臺灣臺中地方檢察署109年度偵字第6901、28253號      臺灣臺中地方檢察署109年度偵字第6901、28253號   最 後  事實審 法院 臺灣臺中地方法院 臺灣臺中地方法院   案號 109年度原易字第123號 109年度原易字第123號            判    決 日    期 110年02月03日                  110年02月03日                    確  定  判  決 法院 臺灣臺中地方法院 臺灣臺中地方法院   案號 109年度原易字第123號 109年度原易字第123號   判    決 確定日期 110年03月16日                110年03月16日                 是否為得易科罰金之案件           不得易科罰金、   不得易服社會勞動  不得易科罰金、   不得易服社會勞動     備        註   編號4至5已定應執行有期徒刑10月（臺灣臺中地方檢察署110年度執字第6890號） 編號4至5已定應執行有期徒刑10月（臺灣臺中地方檢察署110年度執字第6890號）